【裁判字號】    95,易,24
【裁判日期】    950221
【裁判案由】    竊盜等
【裁判全文】
臺灣基隆地方法院刑事判決                95年度易字第24號
公  訴  人  臺灣基隆地方法院檢察署檢察官
被      告  丁○○
                    （現因另案在臺灣基隆監獄執行中）
上列被告因竊盜等案件，經檢察官提起公訴（94年度偵字第3304
號、第3721號），本院裁定由受命法官獨任進行簡式審判程序，
茲判決如下：
    主  文
丁○○共同連續竊盜，處有期徒刑柒月。扣案之鑰匙壹支沒收。
又意圖為自己不法之所有，而侵占離本人所持有之物，處罰金貳
仟元，如易服勞役，以佰元折算壹日。
    事  實
一、丁○○意圖為自己不法所有，基於概括犯意，分別於附表一
    所示之時間、地點，以附表一所載之方法，竊取附表一所示
    被害人之財物，其中更有2次竊盜行為係與洪啟超基於共同
    犯意聯絡而共同為之。嗣於附表一所載之時間、地點為警查
    獲，並扣得如附表一所示之物。
二、丁○○另基於為自己不法所有之意圖，於附表二所載之時間
    、地點，以附表二所載之方法，侵吞附表二所示被害人之財
    物。嗣於附表二所載之時間、地點為警查獲，並扣得如附表
    二所示之物。
三、案經內政部警政署國道公路警察局第六警察隊移送台灣桃園
    地方法院檢察署檢察官呈請台灣高等法院檢察署檢察長令轉
    台灣台中地方法院檢察署檢察官偵查暨台中市警察局、台中
    市警察局第五分局移送台灣台中地方法院檢察署檢察官偵查
    後，再呈請台灣高等法院檢察署檢察長令轉台灣基隆地方法
    院檢察署檢察官偵查終結提起公訴。
    理  由
一、本件被告丁○○所犯者非為死刑、無期徒刑、最輕本刑為3
    年以上有期徒刑之罪或高等法院管轄第一審案件，其於準備
    程序進行中，先就被訴事實為有罪之陳述，經告知其簡式審
    判程序之旨，並聽取公訴人之意見後，本院依刑事訴訟法第
    273條之1第1 項之規定，裁定由受命法官獨任進行簡式審判
    程序，合先敘明。
二、上開事實，業據被告於本院審理中自白不諱，並有如附表一
    、二所示之證據可資佐證，足認其之自白與事實相符，可以
    採信。本案事證明確，被告犯行洵堪認定，應依法論科。
三、核被告所為附表一之行為，係犯刑法第320條第1項之竊盜罪
    。被告所為數竊盜行為，時間緊接，所犯罪名相同，顯係出
    於概括之犯意為之，為連續犯，應依刑法第56條之規定以一
    連續竊盜罪論，並加重其刑。被告4次竊盜行為中，有2次係
    與洪啟超（成年男子）共同為之，其2人就此2次犯行，彼此
    間有犯意之聯絡及行為之分擔，應依共同正犯論處。又被告
    所為附表二之行為，因車牌之所有人戊○○僅係遺忘，並無
    遺失情事，故被告應係犯刑法第337 條之侵占脫離本人持有
    物罪，檢察官起訴書誤載為同條之侵占遺失物罪，應予更正
    。被告所犯上開2 罪間，犯意各別，罪名互異，應分論併罰
    。參酌被告犯罪之動機在不勞而獲，目的在取得他人車輛、
    牌照供己使用，犯罪所用之手段並非暴力，但對他人財產所
    生之危害非輕及犯罪後已自白全部犯行，態度尚佳等一切情
    狀，爰分別量處如主文所示之刑，並就罰金刑部分諭知易服
    勞役之折算標準，以示懲儆。至扣案之物品中，僅有被告竊
    取7610-HW汽車時所用之鑰匙1支，屬被告所有，供其犯罪所
    用之物，業據被告供明在卷，對該鑰匙1支，應依刑法第38
    條第1項第2款之規定宣告沒收之，其餘扣案物品，均非被告
    所有之物，應分別發還被害人，併敘明之。
四、據上論斷，應依刑事訴訟法第273條之1第1項、第299條第1
    項前段，刑法第28條、第320條第1項、第337條、第56條、
    第42條第2項、第38條第1項第2款，罰金罰鍰提高標準條例
    第1條前段、第2條，判決如主文。
本案經檢察官甲○○到庭執行職務。
中    華    民    國    95    年    2     月    21    日
                  刑事第三庭法  官  王福康
以上正本證明與原本無異。
對於本件判決如有不服，應於收受送達後10日內，向本院提出上
訴書狀，上訴於臺灣高等法院，並按他造當事人人數附具繕本。
中    華    民    國    95    年    2     月    21    日
                            書記官  施鴻均
【附錄論罪法條】
刑法第320條第1項：
    意圖為自己或第三人不法之所有，而竊取他人之動產者，為
    竊盜罪，處5年以下有期徒刑、拘役或500元以下罰金。
刑法第337條：
    意圖為自己或第三人不法之所有，而侵占遺失物、漂流物或
    其他離本人所持有之物者，處500元以下罰金。
【附表一】
┌──────┬─────┬───────┬──────┐
│行竊時、地及│行竊方法及│  查獲時、地  │證明被告犯罪│
│行為人      │所得財物  │  及查扣物品  │之證據      │
├──────┼─────┼───────┼──────┤
│94年1月7日14│趁車主陳和│94年1月20日9時│證人丙○○│
│時30分左右  │陽不在場之│10分左右，在國│  於警詢及偵│
│            │際，持己有│道二號高速公路│  查中之證詞│
│台中縣霧峰鄉│之鑰匙1支 │東向19公里路肩│台中縣警察│
│錦榮村樟公北│竊取其所有│處為警查獲。  │  局車輛協尋│
│巷1之6號前  │之牌照號碼│扣得被告所有供│  、車牌遺失│
│            │7610-HW 號│竊取7610-HW汽 │  電腦輸入單│
│丁○○1人為 │自用小客車│車所用之鑰匙1 │贓物認領保│
│之          │1輛。     │支，並查扣遭竊│  管單      │
│            │          │之7610-HW 自用│扣案之鑰匙│
│            │          │小客車及其上附│  1支       │
│            │          │掛遭竊之MR-599│            │
│            │          │9號車牌2面。  │            │
├──────┼─────┼───────┼──────┤
│94年1月17日 │趁車主高望│94年1月20日9時│證人乙○○│
│8時許       │勝不在場之│10分左右，在國│  於警詢中之│
│            │際，竊取其│道二號高速公路│  證詞      │
│台中市○○路│所有牌照號│東向19公里路肩│台中市警察│
│86巷旁      │碼MR-5999 │處為警查獲。  │  局車輛協尋│
│            │號之車牌2 │扣得被告所有供│  、車牌遺失│
│丁○○1人為 │面。      │竊取7610-HW汽 │  電腦輸入單│
│之          │          │車所用之鑰匙1 │贓物認領保│
│            │          │支，並查扣遭竊│  管單      │
│            │          │之7610-HW自用 │            │
│            │          │小客車及其上附│            │
│            │          │掛遭竊之MR-599│            │
│            │          │9號車牌2面。  │            │
├──────┼─────┼───────┼──────┤
│94年3月3日8 │趁車主林永│94年3月3日14時│證人洪啟超│
│時許        │福不在場之│30分左右，陳建│  於警詢中之│
│            │際，竊取其│帆與洪啟超在台│  證詞      │
│台中市○○路│所有牌照號│中市○○路與天│台中市警察│
│與德化街附近│碼NL-1141 │津街口為警查獲│  局第五分局│
│            │號之車牌1 │，2 人帶警至台│  搜索扣押筆│
│丁○○與洪啟│面。      │中市○○○街  │  錄、扣押物│
│超共同為之  │          │571號「金拿獎 │  品目錄表  │
│            │          │理容KTV」地下 │搜索現場之│
│            │          │停車場查贓，警│  相片      │
│            │          │員扣得牌照號碼│            │
│            │          │NL-1141車牌1面│            │
│            │          │、MT-3336車牌2│            │
│            │          │面。          │            │
├──────┼─────┼───────┼──────┤
│94年3月3日9 │趁車主洪柏│94年3月3日14時│證人洪啟超│
│時許        │村不在場之│30分左右，陳建│  於警詢中之│
│            │際，竊取其│帆與洪啟超在台│  證詞      │
│台中市華美西│所有牌照號│中市○○路與天│台中市○○○
○街「耕讀園茶│碼MT-3336 │津街口為警查獲│  局第五分局│
│藝館」附近  │號之車牌2 │，2 人帶警至台│  搜索扣押筆│
│            │面。      │中市○○○街  │  錄、扣押物│
│丁○○與洪啟│          │571號「金拿獎 │  品目錄表  │
│超共同為之  │          │理容KTV」地下 │搜索現場之│
│            │          │停車場查贓，警│  相片      │
│            │          │員扣得牌照號碼│            │
│            │          │NL-1141車牌1面│            │
│            │          │、MT-3336車牌2│            │
│            │          │面。          │            │
└──────┴─────┴───────┴──────┘
【附表二】
┌──────┬─────┬───────┬──────┐
│侵占時、地及│侵占方法及│  查獲時、地  │證明被告犯罪│
│行為人      │所得財物  │  及查扣物品  │之證據      │
├──────┼─────┼───────┼──────┤
│94年4月底左 │趁戊○○於│94年5月17日凌 │證人戊○○│
│右          │94年4月底 │晨1時許，在台 │  、吳秀珠（│
│            │左右攜帶己│中市市○路與文│  萬某妻）於│
│台中市○○街│有之牌照號│心路口為警查獲│  偵查中之證│
│89號丁○○住│碼2K-2849 │，扣得2K-2849 │  詞        │
│處          │號車牌2面 │號車牌2面。   │扣押物品目│
│            │至其台中市│              │  錄表      │
│丁○○1人為 │日興街89號│              │贓物認領保│
│之          │住處聊天，│              │  管收據    │
│            │之後忘記取│              │            │
│            │走之機會，│              │            │
│            │將車牌侵吞│              │            │
│            │入己，供己│              │            │
│            │懸掛在己有│              │            │
│            │汽車上使用│              │            │
└──────┴─────┴───────┴──────┘


司法院資訊處製作；財團法人民間司法改革基金會備份。
